臺灣高雄地方法院民事裁定
110年度消債更字第279號
聲  請  人  洪金益  
0000000000000000

上列當事人因消費者債務清理事件聲請更生，本院裁定如下：
    主  文
聲請人洪金益自中華民國一一一年一月五日下午四時起開始更生
程序。
命司法事務官進行本件更生程序。
    理  由
一、聲請意旨略以：伊有不能清償債務情事，前向本院聲請調解
    債務清償方案，惟調解不成立。伊又未經法院裁定開始清算
    程序或宣告破產，爰聲請更生等語。
二、按債務人不能清償債務或有不能清償之虞者，得依本條例所
    定更生或清算程序，清理其債務；債務人無擔保或無優先權
    之本金及利息債務總額未逾新臺幣（下同）12,000,000元者
    ，於法院裁定開始清算程序或宣告破產前，得向法院聲請更
    生；法院開始更生程序之裁定，應載明其年、月、日、時，
    並即時發生效力；法院開始更生或清算程序後，得命司法事
    務官進行更生或清算程序，必要時得選任律師、會計師或其
    他適當之自然人或法人1人為監督人或管理人，消費者債務
    清理條例（下稱消債條例）第3條、第16條第1項、第42條第
    1項、第45條第1項分別定有明文。
三、經查：
  ㈠聲請人前於民國110年4月20日提出債權人清冊，向本院聲請
    調解債務清償方案，經本院110年度司消債調字第192號受理
    ，於110年9月7日調解不成立，聲請人於110年10月1日具狀
    聲請更生等情，業經本院依職權調取上開調解卷宗核閱無訛
    。
  ㈡聲請人於107年度至109年度均無申報所得，名下有2019年出
    廠之重機車1輛（排汽量為155C.C.），雖有新光人壽保單，
    惟要保人為祖母洪楊蜂；又聲請人自107年12月20日起於堂
    吉屋任職，除因疫情致109年6月、9月收入各為20,710元、1
    9,620元，及110年5月至7月每月收入各為20,710元、21,800
    元、22,890元外，其餘每月收入為24,000元，未領取補助或
    給付等情，有107年至109年綜合所得稅各類所得資料清單及
    財產歸屬資料清單（本案卷第14至15頁、第52至53頁）、財
    產及收入狀況說明書（本案卷第4至5頁）、債權人清冊（本
    案卷第6至8頁）、戶籍謄本（本案卷第47頁）、勞工保險被
    保險人投保資料表（本案卷第13頁）、個人商業保險查詢結
    果表（本案卷第76頁）、財團法人金融聯合徵信中心前置協
    商專用債權人清冊（本案卷第18至20頁）、信用報告（本案
    卷第21至24頁）、社會補助查詢表（本案卷第36至38頁）、
    租金補助查詢表（本案卷第39頁）、勞動部勞工保險局函（
    本案卷第41頁）、勞動部勞動力發展署高屏澎東分署函（本
    案卷第42頁）、健保投保紀錄（本案卷第50頁）、在職證明
    書（本案卷第51頁）、新光人壽保險股份有限公司陳報狀（
    本案卷第85至87頁）等附卷可證。依聲請人上述工作、收入
    及財產情況，堪認以其每月收入24,000元，核算其償債能力
    ，較為妥適。
  ㈢關於聲請人必要生活費用部分，聲請人主張每月支出19,500
    元（包含每月房屋租金7,000元、管理費825元）云云，並提
    出租賃契約（本案卷第54至55頁、第78至79頁）、房租收付
    款明細（本案卷第56頁）為證。惟按債務人必要生活費用，
    以最近1年衛生福利部或直轄市政府所公告當地區每人每月
    最低生活費1.2倍定之，消債條例第64條之2第1項定有明文
    。本院參酌衛福部社會司所公告111年度高雄市最低生活費
    為14,419元，又該最低生活費用之標準，係照當地最近1年
    平均每人可支配所得中位數60％訂定，依其基準之家庭收支
    調查報告調查表格式所示有關經常性支出之調查項目，包括
    利息支出、食品、衣著、房租及水費、電費、醫療保健、交
    通、娛樂、教育等，已涵蓋聲請人所陳報之支出項目。是本
    院認聲請人必要生活費用以最低生活費之1.2倍即17,303元
    計算已足，逾此範圍難認必要。
　㈣承上，聲請人目前每月收入24,000元，扣除個人必要支出17,
    303元後，剩餘6,697元，而聲請人目前負債總額為3,209,20
    9元（本院110年度司消債調字第192號卷第42至43頁、第50
    至51頁、第64頁、第80至82頁、第85至90頁，包括：台北富
    邦銀行、元大銀行、中國信託銀行、安泰銀行、台新資產管
    理股份有限公司、萬榮行銷股份有限公司、新光行銷股份有
    限公司、良京實業股份有限公司、挺鈞股份有限公司），以
    每月所餘逐年清償，至少須約40年（計算式：3,209,209÷6,
    697÷12≒40）始能清償完畢，應認其已不能清償債務。此外
    ，聲請人無擔保或無優先權之債務總額未逾12,000,000元，
    且無消債條例第6條第3項、第8條或第46條各款所定駁回更
    生聲請之事由存在。則聲請人聲請更生為有理由，應予准許
    ，爰命司法事務官進行本件更生程序。
四、依消債條例第11條第1 項、第45條第1 項、第16條第1 項，
    裁定如主文。
中　　華　　民　　國　　111 　年　　1 　　月　　5 　　日
              　　民事庭　　法　官　賴寶合
以上正本係照原本作成。
本裁定不得抗告。
中　　華　　民　　國　　111 　年　　1 　　月　　5 　　日
  　                        書記官　胡美儀